Inventaris van de archieven van de Koninklijke Paketvaart Maatschappij (KPM) en van de Koninklijke Java-China Paketvaart Lijnen (KJCPL), 1892-1972 (1973): Dossiers volgens classificatiecode
Nationaal Archief, Den Haag
- Koninklijke Paketvaart Maatschappij
  - Inhoud doos nummer 569, 569
    - Codenummer dossier 722/723, 6744
    - Codenummer dossier 722/723, 2
    - Codenummer dossier 722/723, 6148
    - Codenummer dossier 722/723, 6149
    - Codenummer dossier 722/723, 6150
  - Inhoud doos nummer 570, 570
    - Codenummer dossier 722/723, 6151
    - Codenummer dossier 722/723, 1
      Peraeus
    - Codenummer dossier 722/723, 2
      Rangoon volg nr.
    - Codenummer dossier 722/723, 3
    - Codenummer dossier 722/723, 4
    - Codenummer dossier 722/723, 6052
    - Codenummer dossier 722/723, 5071
  - Inhoud doos nummer 571, 571
    - Codenummer dossier 722/723, 2
    - Codenummer dossier 722/723, 3
    - Codenummer dossier 722/723, 4
    - Codenummer dossier 722/723, 495
    - Codenummer dossier 722/723, 5072
    - Codenummer dossier 722/723, 2
  - Inhoud doos nummer 572, 572
    - Codenummer dossier 722/723, 1
      Timor Dilly
    - Codenummer dossier 722/723(10), 6153
    - Codenummer dossier 723, 1
      Agenschappen in eigen beheer
    - Codenummer dossier 723, 2
    - Codenummer dossier 723, 4600
    - Codenummer dossier 723, 1
      Indonesia
  - Inhoud doos nummer 573, 573
    - Codenummer dossier 723, 2
      Indonesia volg nr.
    - Codenummer dossier 723, 4149
    - Codenummer dossier 723, 4148
    - Codenummer dossier 723, 2773
    - Codenummer dossier 723, 4150
  - Inhoud doos nummer 574, 574
    - Codenummer dossier 723, 4151
    - Codenummer dossier 723.1, 1
      Commissie
    - Codenummer dossier 723.1, 2
      Commissie volg nr.
    - Codenummer dossier 723.1, 3
    - Codenummer dossier 723.9, 1
      Toezicht op enz.
    - Codenummer dossier 723.9, 499
    - Codenummer dossier 723.9, 4152
    - Codenummer dossier 723.9, 2693
  - Inhoud doos nummer 575, 575
    - Codenummer dossier 723.9, 2694
    - Codenummer dossier 723.9, 2695
    - Codenummer dossier 723.9, 2696
    - Codenummer dossier 723.9, 2706
    - Codenummer dossier 723.9, 2697
  - Inhoud doos nummer 576, 576
    - Codenummer dossier 723.9, 2698
    - Codenummer dossier 723.9, 2705
    - Codenummer dossier 723.9, 2707
    - Codenummer dossier 723.9, 2704
    - Codenummer dossier 724, 1
      Voorschriften voor een agent
    - Codenummer dossier 724.1, 1
      Bij aankomst of vertrek van een schip
    - Codenummer dossier 724.2, 1355
  - Inhoud doos nummer 577, 577
    - Codenummer dossier 724.2, 1356
    - Codenummer dossier 724.2, 5073
    - Codenummer dossier 724.2, 6765
    - Codenummer dossier 724.2, 5
  - Inhoud doos nummer 578, 578
    - Codenummer dossier 724.2, 6
    - Codenummer dossier 724.3, 1
      Aansprakelijkheid voor nadeel of schade
    - Codenummer dossier 724.4, 1
      Voorschriften voor personeele zaken
    - Codenummer dossier 724.5, 1357
    - Codenummer dossier 724.5, 6766
    - Codenummer dossier 724.5, 3
    - Codenummer dossier 724.6, 1
      Voorschriften ten aanzien van passagiers
    - Codenummer dossier 724.8, 1
      Opheffing van agentschappen
    - Codenummer dossier 724.9, 1
      Overgave van een agentschap
  - Inhoud doos nummer 579, 579
    - Codenummer dossier 73, 1436
    - Codenummer dossier 73, 2
    - Codenummer dossier 73, 1358
    - Codenummer dossier 73, 1359
    - Codenummer dossier 73, 1369
    - Codenummer dossier 73, 1361
  - Inhoud doos nummer 580, 580
    - Codenummer dossier 73, 1362
    - Codenummer dossier 73, 1363
    - Codenummer dossier 73, 1364
    - Codenummer dossier 73, 1365
  - Inhoud doos nummer 581, 581
    - Codenummer dossier 73, 1366
    - Codenummer dossier 73, 3202
    - Codenummer dossier 73, 5578
    - Codenummer dossier 73, 5579
  - Inhoud doos nummer 582, 582
    - Codenummer dossier 73, 5580
    - Codenummer dossier 73, 5581
    - Codenummer dossier 73, 5582
    - Codenummer dossier 73(0), 6767
    - Codenummer dossier 73(0), 2
  - Inhoud doos nummer 583, 583
    - Codenummer dossier 731, 4153
    - Codenummer dossier 731.1, 1
      Navigeeren enz.
    - Codenummer dossier 731.11, 1367
    - Codenummer dossier 731.11, 2
    - Codenummer dossier 731.12, 1
      Gebruik en onderhoud van kaarten en instrumenten
    - Codenummer dossier 731.13, 1
      Scheepsdienst
    - Codenummer dossier 731.131, 1
      Wachtloopen
    - Codenummer dossier 731.139, 1368
  - Inhoud doos nummer 584, 584
    - Codenummer dossier 731.139, 2
    - Codenummer dossier 731.2, 1369
    - Codenummer dossier 731.2, 4846
    - Codenummer dossier 731.2, 6768
  - Inhoud doos nummer 585, 585
    - Codenummer dossier 731.2, 4
    - Codenummer dossier 731.2, 5
    - Codenummer dossier 731.2, 6
    - Codenummer dossier 731.3, 1
      Aankomst- en vertrekformaliteiten
    - Codenummer dossier 731.4, 1
      Seinen, vertoonen v/d natievlag enz.
    - Codenummer dossier 731.41, 1
    - Codenummer dossier 731.42, 1
  - Inhoud doos nummer 586, 586
    - Codenummer dossier 731.43, 1
      Pavoiseeren
    - Codenummer dossier 731.5, 1
      Verlichting verwarming en ventilatie
    - Codenummer dossier 731.6, 3
      Draadloze telegrafie: telefoon aansluiting met de wal
    - Codenummer dossier 731.6
    - Codenummer dossier 731.7, 1
      Gedragslijn t/o van de buitenwereld
    - Codenummer dossier 731.8, 1
      Buitengewone voorschriften
    - Codenummer dossier 732, 6666
    - Codenummer dossier 732, 2
    - Codenummer dossier 732.1, 1
      Administratie bij bedrifsuitoefening
    - Codenummer dossier 732.11, 1
      Contrôle
  - Inhoud doos nummer 587, 587
    - Codenummer dossier 732.12, 1370
    - Codenummer dossier 732.12, 1371
    - Codenummer dossier 732.12, 4154
    - Codenummer dossier 732.12, 4
    - Codenummer dossier 732.19, 1
      Behandeling van claims
  - Inhoud doos nummer 588, 588
    - Codenummer dossier 732.2, 6667
    - Codenummer dossier 732.2, 2
    - Codenummer dossier 732.3, 1
      Administratie scheeps- en machinedienst
    - Codenummer dossier 732.31, 1
      Administratie scheeps- en machinedienst scheepsjournalen
    - Codenummer dossier 732.31, 5045
    - Codenummer dossier 732.31, 5046
    - Codenummer dossier 732.31, 5047
    - Codenummer dossier 732.31, 5048
    - Codenummer dossier 732.31, 5049
  - Inhoud doos nummer 589, 589
    - Codenummer dossier 732.31, 5050
    - Codenummer dossier 732.31, 5051
    - Codenummer dossier 732.31, 5052
    - Codenummer dossier 732.31, 5053
    - Codenummer dossier 732.31, 5054
    - Codenummer dossier 732.32, 1
      Admin. Stoom- en ketelrapporten
    - Codenummer dossier 732.4, 1
      Admin. Personele zaken
    - Codenummer dossier 732.41, 6668
    - Codenummer dossier 732.41, 2
  - Inhoud doos nummer 590, 590
    - Codenummer dossier 732.411, 5074
    - Codenummer dossier 732.411, 2
    - Codenummer dossier 732.411, 1373
    - Codenummer dossier 732.411, 1374
    - Codenummer dossier 732.411, 3203
  - Inhoud doos nummer 591, 591
    - Codenummer dossier 732.411, 4
    - Codenummer dossier 732.416, 1
      Monsterboekje
    - Codenummer dossier 732.417, 4155
    - Codenummer dossier 732.417, 2
    - Codenummer dossier 732.42, 4156
    - Codenummer dossier 732.42, 2
    - Codenummer dossier 732.43, 1
      uitbetaling
    - Codenummer dossier 732.44, 4157
    - Codenummer dossier 732.44, 2
    - Codenummer dossier 732.45, 1
      Admin. maatregelen bij geboorte en overlijden
    - Codenummer dossier 732.5, 4159
    - Codenummer dossier 732.5, 2
    - Codenummer dossier 732.51, 1
      Admin. proviand
    - Codenummer dossier 732.521, 4160
    - Codenummer dossier 732.521, 2
    - Codenummer dossier 732.61, 4161
    - Codenummer dossier 732.61, 2
    - Codenummer dossier 732.62, 1
      Bibl. a/h schepen
    - Codenummer dossier 732.63, 1
      Inrichting + verzending van corresp.
  - Inhoud doos nummer 592, 592
    - Codenummer dossier 733, 6669
    - Codenummer dossier 733, 6670
    - Codenummer dossier 733, 4
    - Codenummer dossier 733.11, 1
      Maatregelen ten dienste van passagiers
    - Codenummer dossier 733.12, 1
      Verbodsbepalignen
    - Codenummer dossier 733.13, 1
    - Codenummer dossier 733.2, 1
      Geneeskundige dienst maatregelen bij geboorte enz.
  - Inhoud doos nummer 593, 593
    - Codenummer dossier 733.21, 1
      Geneeskundige dienst maatregelen bij geboort enz.
    - Codenummer dossier 733.23, 4162
    - Codenummer dossier 733.3, 4163
    - Codenummer dossier 733.3, 2
    - Codenummer dossier 733.4, 1
      Provianddienst voeding
    - Codenummer dossier 733.41, 1
      Beheer vanproviand dranken enz.
    - Codenummer dossier 733.42, 1
      Verkoop van proviand
    - Codenummer dossier 733.43, 1
      Maatregelen bederf proviand
  - Inhoud doos nummer 594, 594
    - Codenummer dossier 733.45, 1
      Voeding
    - Codenummer dossier 733.46, 1
      Beheer van embalange e.d.
    - Codenummer dossier 733.47, 1
      Aanvraag van proviand
    - Codenummer dossier 733.5, 1
      Beheer van het Linnegoed
    - Codenummer dossier 733.6, 1
      Beheer van geneesmiddelen
    - Codenummer dossier 733.7, 4166
    - Codenummer dossier 734, 1
      Machinedienst
    - Codenummer dossier 734, 1
      Gebruik v/d machine
    - Codenummer dossier 734.4, 1
      Verbruik van brandstof en smeermidd.
    - Codenummer dossier 734.4, 2
  - Inhoud doos nummer 595, 595
    - Codenummer dossier 734.4, 3
    - Codenummer dossier 734.4, 5583
    - Codenummer dossier 735, 1
      Voorschriften voor laden, lossen
    - Codenummer dossier 735.1, 4167
    - Codenummer dossier 735.1, 2
    - Codenummer dossier 735.1, 1
      Beladen en regelen van prauwen
    - Codenummer dossier 735.13, 1
      Laden en lossen van kostbare gevaarlijke stoffen
    - Codenummer dossier 735.16, 1
      Regeling voor bepaalde stoffen
  - Inhoud doos nummer 596, 596
    - Codenummer dossier 735.2, 1
      Laden, lossen en behandeling van dieren
    - Codenummer dossier 735.3, 1
      Verwerking der lading
    - Codenummer dossier 735.4, 1
      Gebruik van laadgerei
    - Codenummer dossier 735.5, 4168
    - Codenummer dossier 735.5, 2
    - Codenummer dossier 735.7, 1
      Verwerking door Badjo's
    - Codenummer dossier 736, 4169
    - Codenummer dossier 736, 2
    - Codenummer dossier 736, 3
  - Inhoud doos nummer 597, 597
    - Codenummer dossier 736, 4
    - Codenummer dossier 8, 5338
    - Codenummer dossier 8, 1075
    - Codenummer dossier 8, 1076
  - Inhoud doos nummer 598, 598
    - Codenummer dossier 8, 1077
    - Codenummer dossier 8(90), 4173
    - Codenummer dossier 81, 501
    - Codenummer dossier 81, 7214
    - Codenummer dossier 81, 7215
  - Inhoud doos nummer 599, 599
    - Codenummer dossier 81, 6846
    - Codenummer dossier 811.1, 4174
    - Codenummer dossier 811.51, 4175
    - Codenummer dossier 812.1, 6847
    - Codenummer dossier 812.1, 502
    - Codenummer dossier 812.11, 6848
    - Codenummer dossier 812.12, 6849
    - Codenummer dossier 812.13, 6850
    - Codenummer dossier 812.212, 6851
    - Codenummer dossier 812.213, 6852
    - Codenummer dossier 812.3, 6853
    - Codenummer dossier 812.4, 6854
  - Inhoud doos nummer 600, 600
    - Codenummer dossier 812.4, 114
    - Codenummer dossier 812.4(90), 4177
    - Codenummer dossier 812.419, 6855
    - Codenummer dossier 812.419, 6856
    - Codenummer dossier 812.42, 6857
    - Codenummer dossier 812.42.2, 6858
    - Codenummer dossier 813, 6949
    - Codenummer dossier 813.1, 6860
    - Codenummer dossier 813.11, 6861
    - Codenummer dossier 813.131, 6862
  - Inhoud doos nummer 601, 601
    - Codenummer dossier 813.132, 6863
    - Codenummer dossier 813.14, 6864
    - Codenummer dossier 813.2, 6865
    - Codenummer dossier 813.3, 6866
    - Codenummer dossier 813.31, 6867
    - Codenummer dossier 813.4(90), 4178
    - Codenummer dossier 813.4+823.4(90), 4179
    - Codenummer dossier 813.4+823.4(90), 5257
  - Inhoud doos nummer 602, 602
    - Codenummer dossier 813.4+823.4(90), 5258
    - Codenummer dossier 813.4+823.4(90), 6693
    - Codenummer dossier 813.4+822.4+823.4(90)(136), 6694
    - Codenummer dossier 813.4+823.4(90), 5243
    - Codenummer dossier 813.4+823.4(90), 5244
    - Codenummer dossier 813.4+823.4(90), 5245
  - Inhoud doos nummer 603, 603
    - Codenummer dossier 813.4+823.4(90), 5246
    - Codenummer dossier 813.4+823.4(90), 5247
    - Codenummer dossier 813.4+823.4(90), 5248
    - Codenummer dossier 813.4+823.4(90), 5249
  - Inhoud doos nummer 604, 604
    - Codenummer dossier 813.4+823.4(90), 5250
    - Codenummer dossier 813.4+823.4(90), 5251
    - Codenummer dossier 813.4+823.4(90), 5252
    - Codenummer dossier 813.4+823.4(90), 5253
    - Codenummer dossier 813.4+823.4(90), 5254
    - Codenummer dossier 813.4+823.4(90), 5255
    - Codenummer dossier 813.4+823.4(90), 5256
    - Codenummer dossier 813.419, 6868
    - Codenummer dossier 814, 5173
    - Codenummer dossier 814, 2
  - Inhoud doos nummer 605, 605
    - Codenummer dossier 814.1, 4180
    - Codenummer dossier 814.2, 1
      Zeepostkantoren
    - Codenummer dossier 814.4, 1
      Behandeling der brieven enz.
    - Codenummer dossier 814.9, 2
      Vergoeding v/h vervoer v/d post volg nr.
    - Codenummer dossier 815, 1400
    - Codenummer dossier 815, 2
    - Codenummer dossier 815, 5259
    - Codenummer dossier 815, 5260
  - Inhoud doos nummer 606, 606
    - Codenummer dossier 815, 1079
    - Codenummer dossier 815, 1080
    - Codenummer dossier 815, 1081
  - Inhoud doos nummer 607, 607
    - Codenummer dossier 815, 1082
    - Codenummer dossier 815A, 5261
    - Codenummer dossier 815A, 5162
    - Codenummer dossier 815A, 5263
  - Inhoud doos nummer 608, 608
    - Codenummer dossier 815A, 5264
    - Codenummer dossier 815AI, 5265
    - Codenummer dossier 815AI, 5266
    - Codenummer dossier 815AI, 5267
  - Inhoud doos nummer 609, 609
    - Codenummer dossier 815AI, 5268
    - Codenummer dossier 815B, 5269
    - Codenummer dossier 815B, 5270
    - Codenummer dossier 815B, 6890
    - Codenummer dossier 815C, 5271
  - Inhoud doos nummer 610, 610
    - Codenummer dossier 815E, 1
      Inactieve kosten
    - Codenummer dossier 815F, 5272
    - Codenummer dossier 815G, 5273
    - Codenummer dossier 815H, 5274
    - Codenummer dossier 815I, 5275
    - Codenummer dossier 815I, 5276
  - Inhoud doos nummer 611, 611
    - Codenummer dossier 815I, 5277
    - Codenummer dossier 815K, 5278
    - Codenummer dossier 815.1, 6698
    - Codenummer dossier 815.1, 2
    - Codenummer dossier 815:913.9, 6695
    - Codenummer dossier 815:913.9, 6696
  - Inhoud doos nummer 612, 612
    - Codenummer dossier 815:913.9, 6697
    - Codenummer dossier 815:913.9, 6869
    - Codenummer dossier 815:913.9, 3693
    - Codenummer dossier 815:913.9, 3694
    - Codenummer dossier 815:913.9, 5279
  - Inhoud doos nummer 613, 613
    - Codenummer dossier 815:913.9, 2989
    - Codenummer dossier 815:913.9, 2988
    - Codenummer dossier 815:913.9, 2980
  - Inhoud doos nummer 614, 614
    - Codenummer dossier 815:913.9, 2981
    - Codenummer dossier 815:913.9, 499
    - Codenummer dossier 815:913.9, 4968
    - Codenummer dossier 815:913.9, 2974
  - Inhoud doos nummer 615, 615
    - Codenummer dossier 815:913.9, 2975
    - Codenummer dossier 815:913.9, 2976
    - Codenummer dossier 815:913.9, 3746
    - Codenummer dossier 815:913.9, 3747
  - Inhoud doos nummer 616, 616
    - Codenummer dossier 815:913.9, 4970
    - Codenummer dossier 815:913.9, 2977
    - Codenummer dossier 815:913.9, 4973
    - Codenummer dossier 815:913.9, 2972
    - Codenummer dossier 815:913.9, 2973
    - Codenummer dossier 815:913.9, 2978
  - Inhoud doos nummer 617, 617
    - Codenummer dossier 815:913.9, 2979
    - Codenummer dossier 815:913.9, 4972
    - Codenummer dossier 815:913.9, 3017
    - Codenummer dossier 815:913.9, 2982
    - Codenummer dossier 815:913.9, 4974
  - Inhoud doos nummer 618, 618
    - Codenummer dossier 816, 4181
    - Codenummer dossier 817, 4870
    - Codenummer dossier 817, 503
    - Codenummer dossier 819, 6871
    - Codenummer dossier 821, 1
      Stoomvaart verbinding
    - Codenummer dossier 821.1(0), 1
      Geregelde vaart
    - Codenummer dossier 821.1, 3711
    - Codenummer dossier 821.1, 3712
  - Inhoud doos nummer 619, 619
    - Codenummer dossier 821.1, 3713
    - Codenummer dossier 821.1, 3714
    - Codenummer dossier 821.1, 3715
    - Codenummer dossier 821.1, 3716
  - Inhoud doos nummer 620, 620
    - Codenummer dossier 821.1, 3717
    - Codenummer dossier 821.1, 3718
    - Codenummer dossier 821.1, 3719
  - Inhoud doos nummer 621, 621
    - Codenummer dossier 821.1, 3720
    - Codenummer dossier 821.1, 3721
    - Codenummer dossier 821.1, 3722
    - Codenummer dossier 821.1, 3723
  - Inhoud doos nummer 622, 622
    - Codenummer dossier 821.1, 3724
    - Codenummer dossier 821.1, 3725
    - Codenummer dossier 821.1, 3726
    - Codenummer dossier 821.1, 3727
  - Inhoud doos nummer 623, 623
    - Codenummer dossier 821.1, 3728
    - Codenummer dossier 821.1, 3729
    - Codenummer dossier 821.1, 3730
  - Inhoud doos nummer 624, 624
    - Codenummer dossier 821.1, 3731
    - Codenummer dossier 821.1, 3732
    - Codenummer dossier 821.1, 3733
    - Codenummer dossier 821.1, 3802
  - Inhoud doos nummer 625, 625
    - Codenummer dossier 821.1, 3803
    - Codenummer dossier 821.1, 3804
    - Codenummer dossier 821.1, 5601
    - Codenummer dossier 821.1, 5602
  - Inhoud doos nummer 626, 626
    - Codenummer dossier 821.1, 5603
    - Codenummer dossier 821.1, 5604
    - Codenummer dossier 821.1, 1
      Bangkok-Djambi Service
    - Codenummer dossier 821.1, 1
      Bangkok-Hongkong v.v.
    - Codenummer dossier 821.1, 1
      Bangkok-Pakan Baru dienst
    - Codenummer dossier 821.1, 4183
    - Codenummer dossier 821.1, 1
      Bankok-S'pore-Palembang v.v. Service
    - Codenummer dossier 821.1, 1
      Bankok-W. Kust Bornea Service
    - Codenummer dossier 821.1, 1
      Bankok-W. Irian Service
    - Codenummer dossier 821.1, 1
      Bay of Bangal-South China Service
  - Inhoud doos nummer 627, 627
    - Codenummer dossier 821.1, 2
    - Codenummer dossier 821.1, 7216
    - Codenummer dossier 821.1, 1
      Burma-Malaya-S'pore Service
    - Codenummer dossier 821.1, 1
      Coaster-Services S'pore/Penang
    - Codenummer dossier 821.1, 1403
    - Codenummer dossier 821.1, 1404
  - Inhoud doos nummer 628, 628
    - Codenummer dossier 821.1, 1405
    - Codenummer dossier 821.1, 1406
    - Codenummer dossier 821.1, 1407
    - Codenummer dossier 821.1, 1408
  - Inhoud doos nummer 629, 629
    - Codenummer dossier 821.1, 2521
    - Codenummer dossier 821.1, 5584
    - Codenummer dossier 821.1, 572
    - Codenummer dossier 821.1, 1
      Indonesië-China Service
    - Codenummer dossier 821.1, 2
  - Inhoud doos nummer 630, 630
    - Codenummer dossier 821.1, 7217
    - Codenummer dossier 821.1, 7218
    - Codenummer dossier 821.1, 7219
  - Inhoud doos nummer 631, 631
    - Codenummer dossier 821.1, 7220
    - Codenummer dossier 821.1, 5585
    - Codenummer dossier 821.1, 7229
    - Codenummer dossier 821.1, 7230
    - Codenummer dossier 821.1, 7232
      O.J.A.L: 722(10)
    - Codenummer dossier 821.1, 7233
    - Codenummer dossier 821.1, 7234
    - Codenummer dossier 821.1, 7235
    - Codenummer dossier 821.1, 4187
    - Codenummer dossier 821.1, 4186
  - Inhoud doos nummer 632, 632
    - Codenummer dossier 821.1, 3029
    - Codenummer dossier 821.1, 7236
    - Codenummer dossier 821.1, 7221
    - Codenummer dossier 821.1, 7222
    - Codenummer dossier 821.1, 7223
  - Inhoud doos nummer 633, 633
    - Codenummer dossier 821.1, 7224
    - Codenummer dossier 821.1, 7225
    - Codenummer dossier 821.1, 7226
  - Inhoud doos nummer 634, 634
    - Codenummer dossier 821.1, 7227
    - Codenummer dossier 821.1, 7228
    - Codenummer dossier 821.1, 7231
    - Codenummer dossier 821.1, 1
      Phnompenk-Hong Kong v.v.
    - Codenummer dossier 821.1, 5586
    - Codenummer dossier 821.1, 1
      S'pore-O.kust Thailand
    - Codenummer dossier 821.1, 1
      S'pore-Phnompenk v.v.
    - Codenummer dossier 821.1, 1
      S'pore-Timor Dilly v.v.
  - Inhoud doos nummer 635, 635
    S'pore Western New Guinea Service
    - Codenummer dossier 821.1, 7237
    - Codenummer dossier 821.1, 7238
    - Codenummer dossier 821.1, 7239
    - Codenummer dossier 821.1, 7240
  - Inhoud doos nummer 636, 636
    - Codenummer dossier 821.1, 7241
    - Codenummer dossier 821.1, 7242
    - Codenummer dossier 821.1, 7243
    - Codenummer dossier 821.1, 1
      South Pacific Service Aus. N. Guinea
    - Codenummer dossier 821.1, 1
      Australie lijnen K.J.C.P.L.
    - Codenummer dossier 821.1(10), 7244
    - Codenummer dossier 821.3, 1
      vertrek en aankomst v/d schepen
  - Inhoud doos nummer 637, 637
    - Codenummer dossier 821.4, 1
      Aandoen en overslaan van havens
    - Codenummer dossier 821.5, 1
      Opening van nieuwe verbindingen enz.
    - Codenummer dossier 821.5, 2
    - Codenummer dossier 821.5, 1
      Arab. Golf/O. Afrika G.E.A.S.
    - Codenummer dossier 821.5, 6699
  - Inhoud doos nummer 638, 638
    - Codenummer dossier 821.5, 2
    - Codenummer dossier 821.5, 3
    - Codenummer dossier 821.5, 4
    - Codenummer dossier 821.5, 5
  - Inhoud doos nummer 639, 639
    - Codenummer dossier 821.5, 1
      Adr.Zee/O.Afr. (M.E.A.S)
    - Codenummer dossier 821.5, 2
    - Codenummer dossier 821.5, 3
    - Codenummer dossier 821.5, 4
  - Inhoud doos nummer 640, 640
    - Codenummer dossier 821.5, 6875
    - Codenummer dossier 821.5, 6700
    - Codenummer dossier 821.5, 6701
    - Codenummer dossier 821.5, 6872
  - Inhoud doos nummer 641, 641
    - Codenummer dossier 821.5, 6873
    - Codenummer dossier 821.5, 6874
    - Codenummer dossier 821.51, 1413
    - Codenummer dossier 821.51, 3
    - Codenummer dossier 821.52, 1
      Wijziging van bestaande verbindingen
    - Codenummer dossier 821.53, 1
      Opheffing van bestaande verbindingen
  - Inhoud doos nummer 642, 642
    - Codenummer dossier 821.9, 1416
    - Codenummer dossier 821.9, 1415
    - Codenummer dossier 821.9, 1417
    - Codenummer dossier 821.9, 1418
  - Inhoud doos nummer 643, 643
    - Codenummer dossier 821.9, 1419
    - Codenummer dossier 821.9, 1420
    - Codenummer dossier 821.9, 1421
  - Inhoud doos nummer 644, 644
    - Codenummer dossier 821.9, 1422
    - Codenummer dossier 821.9, 1423
    - Codenummer dossier 821.9, 2662
  - Inhoud doos nummer 645, 645
    - Codenummer dossier 821.9, 6418
    - Codenummer dossier 821.9, 12
    - Codenummer dossier 821.9, 13
    - Codenummer dossier 821.9, 7245
    - Codenummer dossier 821.9, 72246
  - Inhoud doos nummer 646, 646
    - Codenummer dossier 821.9, 7247
    - Codenummer dossier 821.9, 1424
    - Codenummer dossier 821.9, 1425
    - Codenummer dossier 821.9, 1426
    - Codenummer dossier 821.9, 1427
    - Codenummer dossier 821.9, 1428
  - Inhoud doos nummer 647, 647
    - Codenummer dossier 821.9, 1429
    - Codenummer dossier 821.9, 1430
    - Codenummer dossier 821.9, 1431
    - Codenummer dossier 821.9, 1432
    - Codenummer dossier 821.9, 1433
  - Inhoud doos nummer 648, 648
    - Codenummer dossier 821.9, 1434
    - Codenummer dossier 821.9, 1435
    - Codenummer dossier 821.9, 1436
    - Codenummer dossier 821.9, 1437
    - Codenummer dossier 821.9, 1438
    - Codenummer dossier 821.9, 1439
    - Codenummer dossier 821.9, 1440
    - Codenummer dossier 821.9, 1441
    - Codenummer dossier 821.9, 1442
  - Inhoud doos nummer 649, 649
    - Codenummer dossier 821.9, 1443
    - Codenummer dossier 821.9, 1444
    - Codenummer dossier 821.9, 1445
    - Codenummer dossier 821.9, 1448
    - Codenummer dossier 821.9, 1449
    - Codenummer dossier 821.9, 1450
    - Codenummer dossier 821.9, 1451
    - Codenummer dossier 821.9, 1452
    - Codenummer dossier 821.9, 1453
  - Inhoud doos nummer 650, 650
    - Codenummer dossier 821.9, 1454